臺灣高等法院刑事判決
109年度上易字第2453號
上  訴  人  
即  被  告  施恭恪
上列上訴人因竊盜案件，不服臺灣新北地方法院109年度易字第2
88號，中華民國109年8月28日第一審判決（起訴案號：臺灣新北
地方檢察署108年度偵字第29464、31289號），提起上訴，本院
判決如下：
    主  文
上訴駁回。
    事  實
一、施恭恪基於意圖為自己不法之所有之竊盜犯意，分別為下列
    犯行：
  ㈠於民國108年6月25日凌晨1時28分許，騎乘腳踏車至新北市○○
    區○○路000巷00號前，見郭延成所有車牌號碼000-0000號自
    用小客車（下稱本案車輛）放置該處無人看管，且後車箱車
    門未關閉，竟擅自開啟本案車輛後車箱車門並拿取其內之電
    動摺疊滑板車1台（廠牌：BREMER；顏色：黑色；價值新臺
    幣【下同】1萬5千元）及香菸半條（價值5百元），得手後
    隨將前開物品放置於腳踏車後座，逕行騎乘腳踏車離開現場
    。
　㈡於108年8月8日凌晨2時57分許，在新北市○○區○○路000巷00號
    處，見朱玉玲所有電風扇一台（價值1,500元）放置於上址
    騎樓處無人看管，徒手竊取放在其所騎乘之腳踏車後座後，
    騎乘腳踏車離去。
　　嗣經警調閱監視器錄影畫面，而循線查獲上情。
二、案經郭延成、朱玉玲分別訴由新北市政府警察局板橋分局、
    新北市政府警察局海山分局移請臺灣新北地方檢察署檢察官
    偵查起訴。
    理  由
壹、證據能力
    按被告以外之人於審判外之言詞或書面陳述，除法律有規定
    者外，不得作為證據。惟按被告以外之人，於審判外之陳述
    ，雖不符刑事訴訟法第159條之1至第159條之4之規定，而經
    當事人於審判程序同意作為證據，法院審酌該言詞陳述或書
    面陳述作成時之情況，認為適當者亦得為證據。又當事人、
    代理人或辯護人於法院調查證據時，知有第159條第1項不得
    為證據之情形，而未於言詞辯論終結前聲明異議者，視為有
    前項之同意。刑事訴訟法第159條之5第1項、第2項定有明文
    。本案所涉被告以外之人於審判外所為之陳述及所製作之文
    書，檢察官、被告施恭恪均未於言詞辯論終結前聲明異議，
    爭執其證據能力，且本院審酌結果，認該證據資料製作時之
    情況，尚無違法不當及證明力明顯過低之瑕疵，以之作為證
    據應屬適當，依上開規定，認該等供述證據均具證據能力。
    又卷內之文書證據，亦無刑事訴訟法第159條之4之顯有不可
    信之情況與不得作為證據之情形，本院審酌上開證據資料製
    作時之情況，尚無違法不當及證明力明顯過低之瑕疵，亦認
    為以之作為證據應屬適當，是依刑事訴訟法第159條至第159
    條之5規定，所引用之卷證所有證據，如下揭所示均有證據
    能力，合先敘明。
貳、認定事實所憑之證據及理由
    訊據被告矢口否認有何竊盜犯行，辯稱：伊於108年6月25日
    雖至案發現場，但沒有拿取告訴人郭延成之滑板及香菸，監
    視器拍到長長物品是衣服的鐵架云云；108年8月8日案發時
    伊則不在現場，監視器畫面之人並非伊。伊雖會撿拾物品，
    但都是小的物件，不會拿取像電風扇等大的東西云云。經查
    ：
一、事實欄一㈠部分：
  ㈠被告於108年6月25日凌晨1時28分許，頭戴鴨舌帽、身著藍色
    長袖外套、長褲、面帶白色口罩，騎乘腳踏車行經新北市○○
    區○○路000巷00號處，步行至告訴人郭延成所有本案車輛旁
    之事實，業據其於原審準備程序坦認在案（見原審易卷第10
    1頁），核與告訴人郭延成於警詢、偵查中證述情節相符（
    見新北地檢署108年度偵字第29464號卷，下稱【29464號卷
    】第7至9、69頁），並有現場監視器影像及截圖計16張在卷
    可佐（見29464號卷第29至35頁），復經原審當庭勘驗現場
    監視器影像畫面制有勘驗筆錄及截圖附卷可參（見原審易卷
    第119至120、129至131頁），此部分事實，首堪認定。
  ㈡告訴人郭延成於警詢中證稱：本案車輛自108年6月22日晚上1
    0時開始停放至108年6月25日下午2時，當時車內後車廂擺放
    電動摺疊滑板車及香菸，我於同年月30日欲使用滑板車始發
    現後車廂有遭人翻動，且滑板車及香菸均遭竊，我便查看四
    周監視器畫面發覺竊嫌於6月25日騎乘腳踏車前來，竊嫌約1
    75公分、身材瘦高、身著長袖上衣、長褲、頭戴鴨舌帽、面
    戴口罩之男子。嗣我認為竊嫌有再犯可能，故於自家附近埋
    伏等待，於同年7月7日2時15分在○○區○○街00巷00號逮獲被
    告，因被告身著帽子、口罩及所用腳踏車均與我6月調閱監
    視器影像中之犯嫌特徵相同等語（見29464號卷第7至12頁）
    ；於偵查中證稱：我將滑板車放置於本案車輛後車廂，我發
    覺本案車輛後車廂是開啟之際，經檢查發覺車廂內電動滑板
    車及半條香菸均不見。因車鑰匙我都放在口袋而有不小心解
    鎖之可能。我發覺上情便向鄰居調閱監視器影像，查悉被告
    時常於凌晨1、2時騎乘腳踏車、面戴口罩、帽子則有時戴有
    時未戴至我住處附近撿拾物品。108年7月7日，在新北市○○
    區○○路000巷00號處，見被告在隔壁之○○街竊取洗水塔之馬
    達，我便與其他人將被告圍住，因我看了監視器很多天，被
    告之特徵與畫面之人均相同，所以十分確認為被告等語（見
    29464號卷第69頁）。又經原審勘驗108年6月25日凌晨凌晨1
    時28分現場監視器錄影畫面結果暨所附監視器錄影畫面（見
    原審易卷第119至120、129至131頁），於當日凌晨1時28分3
    5秒至54秒許期間，被告頭戴鴨舌帽、身著藍色長袖外套、
    長褲、面戴口罩，騎乘腳踏車至新北市○○區○○路000巷00號
    前，斯時本案車輛與其旁白色休旅車停放於該處騎樓處，被
    告停下並將腳踏車牽至白色休旅車處左側停放，復步行走出
    （見原審易卷第129頁圖1至圖4）；於同日凌晨1時29分，被
    告自口袋拿出手電筒，並持手電筒走向本案車輛右側，往本
    案車輛後車箱走去而消失於畫面中（見原審易卷第130頁圖5
    ）；於同日凌晨1時31分7秒至14秒，被告以雙手捧著長方型
    物品自本案車輛右側走出，復走向其停放於白色休旅車旁之
    腳踏車處而消失於畫面中（見原審易卷第130至131頁圖6至
    圖7）；於同日凌晨1時32分59秒至33分15秒，被告牽著腳踏
    車從白色休旅車右側走出，並騎乘腳踏車離開現場，腳踏車
    後座可見擺放方型物品（見原審易卷第131頁圖8至圖9），
    前開畫面之人為被告本人乙情，亦為被告坦認在案（見原審
    易卷第120頁），可見被告於當日騎乘腳踏車至案發地點，
    步行接近本案車輛前除了手電筒外，雙手並無拿取任何物品
    ，惟自本案車輛後車箱步出後，雙手復持有方型物品。而被
    告雖辯稱所拿之物為鐵架非電動滑板車云云，然即使為鐵架
    也非被告之物，被告若隨意拿取亦構成竊盜犯行。又被告行
    竊之時曾使用手電筒，業如前述，然鐵架特徵明顯，無需使
    用手電筒即看清為何物。反之，告訴人稱後車廂之物遭竊，
    而後車廂確實需要手電筒照明才可看清內有何物，此情與本
    件失竊情境相符。參以告訴人若係丟失鐵架，亦無何理由虛
    偽報警稱是丟失電動滑板車，故告訴人之指述顯較被告之辯
    詞可採。
　㈢綜上，被告所辯顯屬事後卸詞，不足採信，犯行堪以認定。
二、事實欄一㈡部分：
  ㈠108年8月8日凌晨2時57分許，一名頭戴鴨舌帽、身著藍色長
    袖外套、長褲、面戴白色口罩之男子（下稱A男）騎乘腳踏
    車行經新北市○○區○○路000巷00號處，步行至該處騎樓下並
    徒手拿取告訴人朱玉玲放置於該處之白色電風扇，隨後將電
    風扇放置於其騎乘之腳踏車後座，並以黑色繩子固定電風扇
    後騎乘腳踏車離開現場等情，業據告訴人朱玉玲於警詢、偵
    查中證述在卷，並有現場監視器影像翻拍照片6張在卷可參
    （見偵31289號卷第13至14頁、第23至25頁），復經原審勘
    驗現場監視器影像畫面制有勘驗筆錄及截圖附卷可佐（見原
    審易卷第121、132至134頁），被告對於勘驗結果亦未予爭
    執（見原審易卷第121至122頁），此部分事實，首堪認定。
  ㈡又告訴人朱玉玲報案後，經員警調閱失竊現場監視器查悉上
       情，並循線追查A男行竊後沿中正路往復興街20號行走，
       經在復興街20號處近距離調閱A男影像，查悉A男為一短
       髮、前額髮型呈M字型、穿著藍色翻領外套（左胸上有×
       字圖案）、面戴口罩、身型偏瘦之男子，並騎乘黑色淑
       女車型之腳踏車等情，有新北市政府警察局海山分局新
       海派出所照片在卷可參（見偵31289號卷第24頁背面至第
       25頁）。而被告於同年月25日至警局時為警拍攝照片所
       示（見31289號卷第27頁）之身形（均偏瘦）、上半身穿
       著之顏色、服裝（均為藍色翻領外套，左胸上有×字圖案
       ）、髮型（短髮、前額髮型呈Ｍ字型）均相仿，所使用之
       腳踏車型亦相同，則以被告與A男之特徵多達7處完全相
       仿，包括身型、面容、使用之物等等，顯可認被告與A男
       係同一人。徵以被告於偵查中供稱：108年8月8日凌晨1
       時30分後，我都是騎乘腳踏車到板橋區中正路、大勇街
       附近撿東西，一般放在外面的東西我認為均是不要的等
       語（見31289號卷第46頁），其撿拾物品之方式及時點恰
       與本案失竊經過、時間相符，足認本案犯嫌確為被告無
       訛。被告雖辯稱監視器上畫面臉部拍攝不清楚，伊當時
       不在場云云，惟本件監視器上顯示A男7處特徵均與被告
       相符，以此計算二人同一人之機率高達99.22％（1-（0.5
       ）7＝0.99218），是被告空言否認，顯係事後卸詞，殊無
       可採。
三、綜上，本案事證明確，被告犯行洵堪認定，均應予依法論科
    。
參、論罪
一、核被告事實欄一㈠、㈡所為，均係犯刑法第320 條第1 項之竊
    盜罪。其所犯之竊盜2 罪，犯意各別，行為互殊，應分論併
    罰。
二、被告前因：⒈竊盜案件，經臺灣臺北地方法院以100 年度易
    字第381 號判決判處有期徒刑7 月（共4 罪) ，應執行有期
    徒刑1 年2 月，經本院以100年度上易字第838 號駁回上訴
    確定；⒉竊盜案件，經臺灣臺北地方法院以100 年度易字第1
    018號判決判處有期徒刑7 月（共2 罪) 、5 月、4 月（共2
    4罪) ，應執行有期徒刑2 年6 月確定；⒊竊盜案件，經本院
    以100 年度易字第1524號判決判處有期徒刑10月確定，前開
    ⒈至⒊所示之數罪，經原審法院以101 年度聲字第682 號裁定
    應執行有期徒刑4 年3 月確定；⒋竊盜案件，經臺灣士林地
    方法院以100 年度易字第422 號判決判處有期徒刑7 月、6 
    月，應執行有期徒刑1 年確定，經與前開有期徒刑4 年3 月
    接續執行，於104 年10月15日縮短刑期假釋出監並付保護管
    束，於105 年8 月10日保護管束期滿未經撤銷假釋，以已執
    行論等情，有本院被告前案紀錄表在卷可考，被告於受有期
    徒刑之執行完畢5 年內故意再犯本案最重本刑為有期徒刑以
    上之罪，符合刑法第47條第1項累犯之規定，並審酌前案同
    為竊盜之犯罪類型，被告仍再犯本案竊盜犯行，顯見被告並
    未因前案執行完畢而心生警惕，且自我反省及行為控管能力
    均屬不佳，足認前案有期徒刑執行之成效未彰，被告對於刑
    罰之反應力薄弱而具有相當之惡性，需再延長其受矯正教化
    期間，以助其重返社會，同時兼顧社會防衛之效果，且依本
    案情節，被告亦無量處最低法定本刑之情形，是本院依司法
    院大法官會議釋字第775 號之解釋意旨為個案裁量後，認本
    案應依刑法第47條第1 項累犯之規定加重其刑。
肆、駁回上訴之理由　　
　　原審認被告罪證明確，涉犯刑法第320 條第1 項、第47條第
    1項、第41條第1項、第51條第6款、第38條之1第1項前段、
    第3項，並審酌被告不思循正當途徑獲取所需，反企圖不勞
    而獲，竊取他人物品，欠缺法治觀念，兼衡其有多次竊盜前
    科、自承國小畢業之智識程度、目前以撿拾物品維生、獨身
    居住且無須扶養之人之家庭經濟狀況（見原審易卷第126 頁
    ），暨其犯罪手段、情節、所竊財物價值（分別為15,500元
    、1,500 元），被害人所受損害且未與被害人和解賠償損害
    等一切情狀，就其先後二次竊盜犯行，依序量處拘役15日、
    10日，並定應執行刑為20日，及諭知易科罰金之折算標準為
    1千元折算1日。沒收部分以：被告竊得如附表所示之物，均
    係被告直接因竊盜犯罪而獲得之財物（即產自犯罪而獲得之
    利益），乃屬被告之犯罪所得，既均未扣案亦未實際發還被
    害人，應依刑法第38條之1 第1 項前段、第3 項規定宣告沒
    收，並諭知於全部或一部不能沒收或不宜執行沒收時，追徵
    其價額。核其認事用法俱無違誤，量刑亦屬妥適。被告上訴
    意旨仍否認犯行，主張檢察官提出之證據皆無可採，請求撤
    銷原判決，改判無罪云云。惟查被告確涉有上揭犯行，業如
    前述，被告上訴否認犯行，本院認並無理由，又被告迄未與
    告訴人和解，量刑基礎事實亦未改變，是被告上訴核無理由
    ，應予駁回。
據上論斷，應依刑事訴訟法第368條，判決如主文。
本案經檢察官薛植和、徐千雅偵查起訴，由檢察官劉斐玲到庭執
行職務。
中　　華　　民　　國　　110 　年　　2 　　月　　24　　日
                  刑事第八庭    審判長法　官  陳世宗
                                      法　官  吳勇毅
                                      法　官  呂寧莉
以上正本證明與原本無異。
不得上訴。
                                      書記官  賴資旻
中　　華　　民　　國　　110 　年　　2 　　月　　25　　日